臺灣高雄地方法院刑事判決　　　　　　　94年度易字第1074號
公　訴　人　臺灣高雄地方法院檢察署檢察官
被　　　告　癸○○
　　　　　　　　　　　弄4號之.
　　　　　　　　　　（另案於臺灣屏東獄執行中）
上列被告因竊盜案件，經檢察官提起公訴（94年度偵字第10921
號）及移送併辦（94年度偵字第12329 號、第14591 號），本院
判決如下：
    主  文
癸○○連續結夥三人以上竊盜，累犯，處有期徒刑拾月。
    事  實
一、己○○前因違反毒品危害防制條例案件，經本院以民國91年
    度訴字第649 號判處有期徒刑10月確定，於92年11月12日執
    行完畢。詎仍不知悔改，基於意圖為自己不法所有之概括犯
    意【其中附表編號1 與己○○、乙○○（以上2 人分別經本
    院判處有期徒刑8 月、1 年確定）共同基於意圖為自己不法
    所有之犯意聯絡，結夥3 人竊盜；附表編號2 與己○○共同
    基於為意圖自己不法所有之犯意聯絡；附表編號3 、4 與丙○○（未據起訴）共同基於意圖為自己不法所有之犯意聯絡
    】，自94年5 月10日15時50分許起至同年6 月26日21時許止
    ，連續於如附表編號1 至編號4 所示之時間、地點，以如附
    表編號1 至編號4 所示之方式，竊取如附表編號1 至編號4
    所示之財物（附表編號4 所示，已著手於竊盜行為但未得手
    ）。嗣如附表編號1 所示之犯行，經庚○○發覺而報警當場
    查獲；如附表編號2 所示之犯行，於94年5 月26日18時30分
    許，在高雄市○○區○○路與學專路口前遭警盤查而查獲；
    如附表編號4 所示之犯行，經辛○○、壬○○發覺而報警當
    場查獲癸○○。
二、案經高雄市政府警察局左營分局、楠梓分局報請臺灣高雄地
    方法院檢察署檢察官偵查起訴及移送併辦。
    理  由
一、本件被告癸○○所犯係死刑、無期徒刑、最輕本刑為3 年以
    上有期徒刑以外之罪，其於準備程序中就被訴事實為有罪之
    陳述，經法官告知簡式審判程序之旨，並聽取公訴人及被告
    之意見後，經本院裁定由受命法官獨任進行簡式審判程序，
    合先敘明。
二、訊據被告對上揭事實於本院審理時坦承不諱，核與證人庚○○、戊○○、丁○○、辛○○、壬○○於警詢證述之情節，
    相互符合，並有贓物認領保管單2 份及車輛車牌失竊作業
    ─查獲車輛認可資料1 份在卷可稽。足見被告之自白與事實
    相符，自得為認定犯罪之依據。是以，本案被告犯罪事證明
    確，其犯行洵堪認定，應依法論科。
三、核被告附表編號1 所為，係犯刑法第321 條第1 項第4 款之
    結夥3 人竊盜罪；附表編號2 所為，係犯同法第320 條第1
    項之竊盜罪；附表編號3 所為，係犯同法第320 條第1 項之
    竊盜罪；附表編號4 所為，係犯同法第321 第2 項、第1 項
    第2 款之踰越牆垣竊盜未遂罪。被告就附表編號1 所示之犯
    行，與己○○、乙○○有犯意聯絡及行為分擔；被告就附表
    編號2 示之犯行，與己○○有犯意聯絡及行為分擔；被告就
    附表編號3 、4 之犯行，與丙○○有犯意聯絡及行為分擔，
    均分別成立共同正犯。被告先後4 次竊盜犯行，時間緊接，
    所犯基本構成要件相同之罪，為連續犯，應依刑法第56條規
    定，從一重論以附表編號1 之犯行處斷，並加重其刑。公訴
    意旨雖僅就附表編號1 之犯行提起公訴，然附表編號2至 編
    號4 所示之犯行與前揭經起訴並由本院論罪科刑之部分有連
    續犯之裁判上一罪關係，已如前述，依審判不可分原則，亦
    應為起訴效力所及，本院自得併予審理，附此敘明。又被告
    前因違反毒品危害防制條例案件，經本院以91年度訴字第64
    9 號判處有期徒刑10月確定，並於92年11月12日執行完畢之
    事實，有臺灣高等法院被告前案紀錄表1 份在卷可稽，其於
    5 年以內再犯本件有期徒刑以上之罪，為累犯，應依刑法第
    47條規定加重其刑，並與前開連續犯之加重事由依法遞加之
    。爰審酌被告正值壯年，不思以正當方式取得財物，竟貪圖
    私慾，竊取他人之物，侵害他人之財產安全，惡性非輕，且
    於竊盜犯行遭警查獲後，再犯竊盜犯行，顯見其並無真正悔
    改之意，惟念及被告所竊取之財物，價值尚非甚鉅，及於本
    院審理時坦承犯行，犯罪後態度尚可等一切情狀，量處如主
    文所示之刑。
據上論斷，應依刑事訴訟法第299 條第1 項前段、第273 條之1
第1 項，刑法第28條、第56條、第321 條第1 項第4 款、第47條
，判決如主文。
本案經檢察官甲○○到庭執行職務。
中　　華　　民　　國　　94　　年　　12　　月　　30　　日
                  刑事第十二庭  法　官  洪能超
以上正本證明與原本無異。
如不服本判決，應於收受送達後10日內向本院提出上訴書狀。
中　　華　　民　　國　　94　　年　　12　　月　　30　　日
                                書記官  曾小玲
附錄本件論罪科刑適用之法條
中華民國刑法第320 條第1 項
意圖為自己或第三人不法之所有，而竊取他人之動產者，為竊盜
罪，處5 年以下有期徒刑、拘役或500 元以下罰金。
中華民國刑法第321條
犯竊盜罪而有左列情形之一者，處6 月以上、5 年以下有期徒刑
：
一、於夜間侵入住宅或有人居住之建築物、船艦或隱匿其內而犯
    之者。
二、毀越門扇、牆垣或其他安全設備而犯之者。
三、攜帶兇器而犯之者。
四、結夥三人以上而犯之者。
五、乘火災、水災或其他災害之際而犯之者。
六、在車站或埠頭而犯之者。
前項之未遂犯罰之。
附表
┌──┬──────┬──────┬───────────┬───────┐
│編號│ 犯罪時間   │ 犯罪地點   │  犯罪手法            │備註          │
├──┼──────┼──────┼───────────┼───────┤
│1   │94年5 月10日│高雄市左營區│乙○○、己○○、盧信忠│臺灣高雄地方法│
│    │15時50分許  │軍校路2 巷38│共同基於為自己不法所有│院檢察署94度偵│
│    │            │號廢棄之戲院│之犯意聯絡，由己○○駕│字第10921號   │
│    │            │內          │駛承租之車牌號碼YW-770│              │
│    │            │            │2 號自用小貨車搭載李茂│              │
│    │            │            │忠、盧信忠，結夥三人徒│              │
│    │            │            │手竊取鐵架10個及鋼架4 │              │
│    │            │            │個                    │              │
├──┼──────┼──────┼───────────┼───────┤
│2   │94年5 月26日│高雄市楠梓區│癸○○與己○○共同基於│臺灣高雄地方法│
│    │18時許      │中國石油股份│意圖為自己不法所有之犯│院檢察署94年度│
│    │            │有限公司高雄│意聯絡，共同徒手竊取該│偵字第12329 號│
│    │            │煉油廠      │公司所有之鋁門2 片及鋁│              │
│    │            │            │梯1 個                │              │
├──┼──────┼──────┼───────────┼───────┤
│3   │94年6 月25日│高雄市楠梓區│癸○○與丙○○（未據起│臺灣高雄地方法│
│    │18時許      │鳳楠路185 號│訴）共同基於意圖為自己│院檢察署94年度│
│    │            │前          │不法所有之犯意聯絡，共│偵字第14951 號│
│    │            │            │同徒手竊取丁○○所有之│              │
│    │            │            │車牌號碼AZJ-128 號機車│              │
│    │            │            │一部                  │              │
├──┼──────┼──────┼───────────┼───────┤
│4   │94年6 月26日│高雄市楠梓區│癸○○與丙○○共同基於│臺灣高雄地方法│
│    │21 時許     │高楠公路1200│意圖為自己不法所有之犯│院檢察署94年度│
│    │            │號          │意聯絡，騎乘竊得之AZJ-│偵字第14951 號│
│    │            │            │128 號機車，至高雄市楠│              │
│    │            │            │梓區○○○路1200號，翻│              │
│    │            │            │越圍牆進入「榮工處」之│              │
│    │            │            │工地內，著手竊取普皇營│              │
│    │            │            │造工程公司所有之鋼筋時│              │
│    │            │            │，為辛○○、壬○○發現│              │
│    │            │            │報警處理，而未得手，並│              │
│    │            │            │當場逮捕癸○○，丙○○│              │
│    │            │            │則趁隙逃逸            │              │
└──┴──────┴──────┴───────────┴───────┘
